臺灣基隆地方法院基隆簡易庭小額民事判決
110年度基小字第480號
原      告  周啟行  

            劉代宜  
被      告  林世偉  



上列當事人間損害賠償事件，本院於民國110年5月7日言詞辯論
終結，判決如下：
    主  文
被告應給付原告周啟行新臺幣壹萬貳仟玖佰參拾捌元，及自民國
一百一十年三月十日起至清償日止，按週年利率百分之五計算之
利息。
被告應給付原告劉代宜新臺幣壹萬零玖佰元，及自民國一百一十
年三月十日起至清償日止，按週年利率百分之五計算之利息。
原告其餘之訴駁回。
訴訟費用新臺幣壹仟元，其中新臺幣貳佰參拾捌元由被告負擔，
其中新臺幣參佰柒拾壹元由原告周啟行負擔，餘由原告劉代宜負
擔。
本判決第一項得假執行。但被告如以新臺幣壹萬貳仟玖佰參拾捌
元為原告周啟行提供擔保，得免為假執行。
本判決第二項得假執行。但被告如以新臺幣壹萬零玖佰元為原告
劉代宜提供擔保，得免為假執行。
    事實及理由
一、按因侵權行為涉訟者，得由行為地之法院管轄，民事訴訟法
    第15條第1項定有明文。查本件侵權行為地為基隆市信義區
    ，係屬本院轄區，本院自有管轄權。
二、原告起訴主張：
　　被告於民國110年2月6日晚間9時50分許，駕駛車牌號碼000-
    0000號自用小客車（下稱系爭車輛），行經基隆市信義區義
    六路與信一路交岔路口，自銀蛇橋左轉彎往信一路方向行駛
    時，原應注意汽車行經行人穿越道，遇有行人穿越時，無論
    有無交通指揮人員指揮或號誌指示，均應暫停讓行人先行通
    過，駕駛人並應注意車前狀況，隨時採取必要之安全措施，
    而依當時情形，天候為晴，夜間有照明，柏油路面乾燥，道
    路無缺陷，無障礙物，視距良好，並無不能注意之情事，適
    有行人即原告周啟行、劉代宜自義六路口往銀蛇橋方向行走
    ，行經行車管制號誌正常運作之上開交岔路口，行走在行人
    穿越道上，因被告疏未為上開之注意，致其駕駛之系爭車輛
    之左側車頭碰撞原告周啟行、劉代宜（下稱系爭事故），原
    告周啟行、劉代宜因而倒地，致原告周啟行受有左髖挫傷、
    急性壓力反應等傷害，原告劉代宜則受有急性壓力反應之傷
    害，為此，爰依侵權行為之法律關係，分別請求被告給付醫
    療費用及精神慰撫金。並聲明：被告應給付原告周啟行、劉
    代宜各新臺幣（下同）50,000元，及均自民事起訴狀繕本送
    達翌日起至清償日止，按週年利率百分之5計算之利息。
三、被告答辯略以：伊當下有要道歉，但是原告不願意讓伊接近
    ，也不接受道歉，到醫院警察要做筆錄時，原告也都不接受
    伊的道歉，他們好像認為伊是危險人物不讓伊靠近。另外伊
    工作不穩定，收入也不穩定等語。
四、得心證之理由：
  ㈠被告於110年2月6日晚間9時50分許，駕駛系爭車輛行經基隆
    市信義區義六路與信一路交岔路口，本應注意汽車行經行人
    穿越道，遇有行人穿越時，無論有無交通指揮人員指揮或號
    誌指示，均應暫停讓行人先行通過，且應注意車前狀況，隨
    時採取必要之安全措施，而依當時天候為晴，夜間有照明，
    柏油路面乾燥，道路無缺陷，無障礙物，視距良好，並無不
    能注意之情事，竟疏未注意，即貿然自銀蛇橋處左轉彎往信
    一路方向行駛，適有行人即原告周啟行、劉代宜自義六路口
    行走在行人穿越道上往銀蛇橋方向行進至該處，被告駕駛之
    系爭車輛左前車頭因而撞擊原告周啟行、劉代宜，致原告周
    啟行、劉代宜均倒地，原告周啟行受有左髖挫傷、急性壓力
    反應等傷害，原告劉代宜受有急性壓力反應之傷害等事實，
    業經原告提出衛生福利部基隆醫院醫療費用收據、診斷證明
    書、道路交通事故現場圖、系爭事故現場照片等件影本為證
    ，復經本院依職權向基隆市警察局函調本件交通事故相關資
    料，經該局以110年3月9日基警交字第1100033918號函檢送
    道路交通事故現場圖、調查報告表、初步分析研判索引表、
    道路交通事故談話紀錄表、當事人酒精測定紀錄表、肇事人
    自首情形紀錄表、初步分析研判表、基隆市警察局舉發違反
    道路交通管理事件通知單及系爭事故現場照片在卷可稽，且
    為被告所不爭執，堪信為真實。
  ㈡按汽車行駛時，駕駛人應注意車前狀況及兩車並行之間隔，
    並隨時採取必要之安全措施，不得在道路上蛇行，或以其他
    危險方式駕車；汽車行近行人穿越道，遇有行人穿越時，無
    論有無交通指揮人員指揮或號誌指示，均應暫停讓行人、視
    覺功能障礙者先行通過。道路交通安全規則第94條第3項、
    第103條第2項分別定有明文。又上開規定旨在保障公眾行車
    安全，核屬保護他人之法律，倘有違反，即應推定為有過失
    ，復為民法第184條第2項所明定。又按因故意或過失，不法
    侵害他人之權利者，負損害賠償責任。汽車、機車或其他非
    依軌道行駛之動力車輛，在使用中加損害於他人者，駕駛人
    應賠償因此所生之損害。不法侵害他人之身體、健康、名譽
    、自由、信用、隱私、貞操，或不法侵害其他人格法益而情
    節重大者，被害人雖非財產上之損害，亦得請求賠償相當之
    金額。民法第184條第1項前段、第191條之2前段、第195條
    第1項前段分別定有明文。經查，本件被告駕駛系爭車輛行
    經行人穿越道，本應禮讓行人先行，並隨時採取必要之安全
    措施，且依當時情形客觀上並無不能注意之情形，被告竟疏
    未注意車前狀況，仍駕駛系爭車輛撞及原告周啟行、劉代宜
    致其等受傷，堪認被告確有疏未注意車前狀況、未禮讓行人
    之過失，且其過失侵權行為與原告周啟行、劉代宜所受上開
    損害間，有相當因果關係，自應就系爭事故之發生負侵權行
    為損害賠償責任。再者被告因不法過失行為肇生車禍致原告
    周啟行受有上開之傷害、原告劉代宜倒地受有精神上之傷害
    ，依上規定原告周啟行、劉代宜得分別向被告請求財產上及
    非財產上之損害賠償。茲就原告周啟行、劉代宜各項請求是
    否有理由，分別認定如下：
  1.醫療費部分：
    原告周啟行、劉代宜因分別受有上開之傷害，各支出醫療費
    2,938元、900元，此有相關費用收據在卷可佐，且為被告所
    不爭執，應予准許。
  2.精神慰撫金部分：
    按關於慰撫金之多寡，應以被害人精神上所受之苦痛為準據
    ，亦應審酌被害人之地位、家況及加害人之地位，俾資為審
    判之依據，故應就兩造之身分、職業、教育程度、財產及經
    濟狀況，用以判斷非財產上損害之慰撫金數額（最高法院51
    年度台上字第223號判決意旨、86年度台上字第511號判決意
    旨參照）。蓋慰藉金係以精神上所受無形之痛苦為準，非如
    財產損失之有價額可以計算，究竟如何始認為相當，自應審
    酌被害人及加害人之地位、家況、並被害人所受痛苦之程度
    、與其他一切情事，定其數額。本院審酌：原告均為碩士畢
    業、被告為高職畢業之教育程度，而原告周啟行於109年度
    之所得為803,040元，所有財產之價值為1,670,175元；原告
    劉代宜於109年度之所得為925,386元，所有財產之價值為10
    ,516,572元；被告於109年度之所得為0元，名下除西元1989
    年份、2000年份、2013年份之汽車3輛外無其他財產等情（
    參見兩造之稅務電子閘門財產所得調件明細表），併參本件
    事故發生之情況、被告加害程度及原告周啟行、劉代宜所受
    損害等一切情狀，認原告周啟行、劉代宜分別請求之非財產
    上損害賠償即精神慰撫金，各以10,000元為適當，逾此部分
    之請求，則屬過高，均應予駁回。
  ㈢從而，原告周啟行得向被告請求賠償之金額為12,938元（計
    算式：醫療費2,938元+精神慰撫金10,000元＝12,938元）；
    原告劉代宜得向被告請求賠償之金額為10,900元（計算式：
    醫療費900元+精神慰撫金10,000元＝10,900元），為有理由
    ，應予准許；至原告逾此範圍之請求，則無理由，應予駁回
    。
五、綜上所述，原告周啟行、劉代宜主張依侵權行為損害賠償之
    法律關係，請求被告各給付12,938元、10,900元，及均自民
    事起訴狀繕本送達翌日即110年3月10日起至清償日止，按週
    年利率百分之5計算之利息，為有理由，應予准許；至原告
    逾此範圍之請求，則無理由，應予駁回。
六、本件係適用小額訴訟程序所為被告敗訴之判決，依民事訴訟
    法第436 條之20規定，就原告勝訴部分依職權宣告假執行。
    並依職權宣告被告預供擔保得免為假執行。
七、本件訴訟費用即第一審裁判費1,000元，由被告負擔238元【
    計算式：1,000元×（12,938元+10,900元）/100,000元＝238
    元，元以下四捨五入】，由原告周啟行負擔371元【計算式
    ：1,000元×（50,000元-12,938元）/100,000元＝371元，元
    以下四捨五入】，餘由原告劉代宜負擔。
八、據上論結，本件原告之訴為一部有理由、一部無理由，依民
    事訴訟法第436 條之23、第436 條之19第1 項、第436 條之
    20、第436 條第2 項、第392 條第2 項、第79條、第87條第
    1 項判決如主文。
中　　華　　民　　國　　110 　年　　5 　　月　　14　　日
                  基隆簡易庭法  官  周裕暐
以上正本係照原本作成。
對於本件判決如有不服，應於收受送達後20日內向本院提出上訴
書狀，上訴於本院合議庭，並按他造當事人之人數附具繕本。
當事人之上訴，非以判決違背法令為理由不得為之，上訴狀應記
載上訴理由，表明下列各款事項：
(一)原判決所違背之法令及其具體內容。
(二)依訴訟資料可認為原判決有違背法令之具體事實。
中　　華　　民　　國　　110 　年　　5 　　月　　17　　日
                        書記官　謝佳妮